臺灣臺北地方法院刑事判決
111年度審易字第1252號
公  訴  人  臺灣臺北地方檢察署檢察官
被      告  顏明毅




上列被告因竊盜案件，經檢察官提起公訴（111年度偵緝字第130
4號），本院判決如下：
    主  文
乙○○犯侵入住宅竊盜罪，處有期徒刑陸月，如易科罰金，以新臺
幣壹仟元折算壹日。
未扣案如附表所示之犯罪所得沒收，於全部或一部不能沒收或不
宜執行沒收時，追徵其價額。
    事  實
乙○○於民國110年11月27日下午5時9分前當日某時，獲悉洪宗喜
（110年11月9日歿）過世後，基於竊盜之犯意，於110年11月27
日下午5時9分許，至臺北市○○區○○路00巷0號1樓洪宗喜生前住處
（下稱本案住處），侵入後徒手竊取屋內洪宗喜之女甲○○及洪宗
喜其餘繼承人所有如附表所示之物（下稱本案財物），得手後離
去。
    理  由
壹、證據能力部分：
    本案據以認定事實之供述證據，公訴人及被告乙○○於本院言
    詞辯論終結前均未爭執其證據能力，經審酌該等證據之取得
    並無違法，且與本案待證事實具有關聯性，依刑事訴訟法第
    159條之5之規定，自有證據能力；至所引非供述證據部分，
    與本案事實具自然關聯性，且非公務員違背法定程序所取得
    ，依同法第158條之4規定反面解釋，亦具證據能力。
貳、實體部分：
一、認定事實所憑之證據及理由： 
    訊據被告固坦承有於前揭時、地前往本案住處外，惟矢口否
    認有何侵入住宅竊盜犯行，並辯稱：案發當天友人邱顯福來
    找我，跟我說洪宗喜過世，我就前往本案住處看一下，我只
    有在本案住處門口外拿幾塊屬於我的老碗跟玉佩走云云。經
    查：
　㈠被告有於前揭時間與友人邱顯福前往本案住處，離去時被告
    手上有提一袋物品，內有玉鐲約6、7個、玉佩約7、8個等物
    乙情，業據其於偵查及審理時坦認無誤（見偵緝字卷第42至
    43頁，審易字卷第90、103、104頁），且有本案住處之巷口
    暨周邊監視器錄影截圖可證（見偵字卷第25至31頁），堪以
    認定。又告訴人甲○○於案發當日晚間9時許回到本案住處時
    ，發現大門未閉合且紗門敞開，屋內遭翻箱倒櫃，經確認後
    有本案財物遭竊等情，業經告訴人於警詢時指證明確（見偵
    字卷第17至19頁），且無違常情，而可採信。
　㈡復據證人邱顯福於偵查中證稱：案發當時我有看到東東（即
    被告）進去本案住處，他出來拿很多東西，用袋子裝著，他
    說有東西寄放在洪宗喜那邊販賣等語（見偵字卷第97頁），
    被告審理時亦陳稱：與證人邱顯福為朋友關係，並無怨隙等
    語（見審易字卷第103頁），則證人邱顯福衡情並無攀誣被
    告之可能，參以被告於案發當時既已知悉洪宗喜過世，猶入
    屋拿取本案財物，自有竊盜犯意無訛。被告前揭所辯，並不
    足採。
　㈢綜上，本案事證明確，被告犯行堪以認定，應予依法論科。
二、論罪科刑：
  ㈠法律適用：
　　核被告所為，係犯刑法第321條第1項第1款之侵入住宅竊盜
    罪。
　㈡量刑審酌：
　　爰以行為人責任為基礎，審酌被告正值壯年，竟不思以正當
    方式獲取財物而侵入本案住處行竊，實應非難，兼衡被告犯
    後坦承部分客觀事實及未賠償告訴人所受損害之態度，參以
    其於審理時自述小學畢業之智識程度、未婚、從事古董買賣
    批發、收入不穩定、需扶養未成年子女等生活狀況，暨其犯
    罪手段、動機、目的、本案財物價值高低、前有竊盜前案之
    素行等一切情狀，量處如主文第1項所示之刑，並諭知易科
    罰金之折算標準，以示懲儆。
  ㈢沒收之說明：
    被告竊得之本案財物為其本案犯罪所得，既未實際賠償告訴
    人，自應依同法第38條之1第1項前段及同條第3項之規定，
    宣告沒收，於全部或一部不能沒收或不宜執行沒收時，追徵
    其價額。 
據上論斷，應依刑事訴訟法第299條第1項前段（依法院辦理刑事
訴訟案件應行注意事項第159點，判決書據上論結部分，得僅引
用應適用之程序法條），判決如主文。
本案經檢察官王文成提起公訴，檢察官蔡名堯到庭執行職務。
中　　華　　民　　國　　111 　年　　10　　月　　19　　日
                  刑事第二十庭  法  官  賴鵬年
上正本證明與原本無異。 
如不服本判決應於收受送達後20日內向本院提出上訴書狀，並應
敘述具體理由；其未敘述上訴理由者，應於上訴期間屆滿後20日
內向本院補提理由書（均須按他造當事人之人數附繕本）「切勿
逕送上級法院」。告訴人或被害人如對於本判決不服者，應具備
理由請求檢察官上訴，其上訴期間之計算係以檢察官收受判決正
本之日期為準。 
                                書記官  林意禎
中　　華　　民　　國　　111 　年　　10　　月　　19　　日
附錄本案論罪科刑法條全文：
中華民國刑法第321條
犯前條第1項、第2項之罪而有下列情形之一者，處6月以上5年以
下有期徒刑，得併科50萬元以下罰金：
一、侵入住宅或有人居住之建築物、船艦或隱匿其內而犯之。
二、毀越門窗、牆垣或其他安全設備而犯之。
三、攜帶兇器而犯之。
四、結夥三人以上而犯之。
五、乘火災、水災或其他災害之際而犯之。
六、在車站、港埠、航空站或其他供水、陸、空公眾運輸之舟、
    車、航空機內而犯之。
前項之未遂犯罰之。
附表：
應沒收之物（犯罪所得） 玉器（含玉佩、玉佩等）1袋、金項鍊1條（重1兩）、紀念紙鈔1份（新臺幣【下同】50元面額塑膠紙幣），振興五倍券1份（價值5,000元）。